Minutes et répertoires du notaire Geoffroy DUSART, 26 mai 1686 - 29 janvier 1717 (étude XXVIII)
Archives nationales
- Minutes de Geoffroy DUSART, 26 mai 1686 - 29 janvier 1717; MC/ET/XXVIII/1 - MC/ET/XXVIII/144
  - Minutes. 1713, octobre - 1713, décembre, octobre 1713 - décembre 1713; MC/ET/XXVIII/125
    - Mulot (Claude) menuisier en bordure faubourg Saint-Antoine § Convention, 21 décembre 1713; MC/ET/XXVIII/125
    - Contrat pour 4 ans entre Philippe Gouin, teinturier, et Isaïe Housel, sculpteur au profit de Pierre Gouin, âgé de 15 ans, fils du précédent., 26 décembre 1713; MC/ET/XXVIII/125
      contrat d'apprentissage; Gouin, Philippe; Gouin, Pierre; Housel, Isaïe; sculpteur; teinturier blanchisseur
    - Housel (Isaac) Sculpteur fg. Saint Antoine § alloué, 26 décembre 1713; MC/ET/XXVIII/125
      Housel, Isaac
    - Contrat pour 1 an entre Philippe Brouard, menuisier, et Claude Mulot, sculpteur, au profit de Louise Brouard, âgée de 15 ans, fille du précédent., 28 décembre 1713; MC/ET/XXVIII/125
      contrat d'apprentissage; Brouard, Louise; Brouard, Philippe; Mulot, Claude; menuisier; sculpteur
    - Babelle (Pierre) Sculpteur rue de la Roquette § transport de droits, 28 décembre 1713; MC/ET/XXVIII/125
      transport de droits; Babelle, Pierre
    - Mulot (Claude) sculpteur rue de Charonne § alloué, 28 décembre 1713; MC/ET/XXVIII/125
      Mulot, Claude
    - Comptant (Pierre) maçon rue de Lappe § Consentement, 28 décembre 1713; MC/ET/XXVIII/125
      Comptant, Pierre
    - Morisson (Fiacre) horloger fg. Saint Antoine § quittance, 30 décembre 1713; MC/ET/XXVIII/125
      quittance; Morisson, Fiacre
    - Hubert dit Lamarre (Richard) maître serrurier fg. Saint Antoine § quittance de remboursement, 30 décembre 1713; MC/ET/XXVIII/125
      quittance; Hubert dit Lamarre, Richard
  - Minutes. 1714, janvier, janvier 1714; MC/ET/XXVIII/126
    - Barillet (André) ébéniste; fg. Saint Antoine § alloué, 1er janvier 1714; MC/ET/XXVIII/126
    - ébéniste (alloué) § Contrat pour 3 ans entre Claude Feuché, maître émailleur, et André Barillet, ébéniste, au profit de Claude Gueret, neveu de Cl. Feuché, Loyé et nourri par son maître. S.d.d., 1er janvier 1714; MC/ET/XXVIII/126
    - Menuisier (alloué) § Contrat pour 5 ans entre Pierre Faniel, maître vannier, et Savinier Rousselot, menuisier, au profit de Noël Faniel, fils de Pierre. Logé, couché et nourri par son maître pendant les 4 dernières années. Sans deniers déboursés, sauf 60 livres en cas de rupture., 6 janvier 1714; MC/ET/XXVIII/126
      contrat de travail; Faniel, Pierre; Rousselot, Savinier; Faniel, Noël
    - Rousselet (Savinien), maître menuisier, rue de Charenton § Alloué, 6 janvier 1714; MC/ET/XXVIII/126
      contrat de travail; Rousselet, Savinien
    - Constitution de rente par Jacques Jules Gabriel, archirecte demeurant rue des Tournelles., 9 janvier 1714; MC/ET/XXVIII/126
      constitution de rente; Tournelles (rue des); Gabriel, Jacques (1667-1742); architecte
    - Cochetel (Pierre) menuisier rue de Lappe § quittance, 11 janvier 1714; MC/ET/XXVIII/126
      quittance; Cochetel, Pierre
    - Godelart (François) ébéniste grande rue du fg. Saint Antoine § alloué, 14 janvier 1714; MC/ET/XXVIII/126
    - ébéniste (alloué) § Contrat pour 4 ans entre Louis Le Piettre, maître ferblantier, et François Godelart, maître ébéniste, au profit d'André Le Piettre, fils de Louis. Logé et nourri par son maître pendant les trois dernières années. S.d.d. sauf 60 livres en cas de rupture., 14 janvier 1714; MC/ET/XXVIII/126
    - Fourcart (Claude) menuisier fg. Saint Antoine § alloué, 18 janvier 1714; MC/ET/XXVIII/126
    - Solleau (Jacques) Serrurier rue de Charenton § obligation, 18 janvier 1714; MC/ET/XXVIII/126
      obligation; Solleau, Jacques
    - Eurard (Jean) appareilleur de bâtiments à Saint Cloud § Cession et transport, 19 janvier 1714; MC/ET/XXVIII/126
      Eurard, Jean
    - Verdilliac (Jean Baptiste) maître serrurier rue Tire Boudin § Compte, 19 janvier 1714; MC/ET/XXVIII/126
      Verdilliac, Jean Baptiste
    - Vitry (André), menuisier, faubourg Saint-Antoine § Partage, 21 janvier 1714; MC/ET/XXVIII/126
      partage; Vitry, André
    - Gouleau (Victor Louis) menuisier au château de Vincennes § quittance de rachat, 24 janvier 1714; MC/ET/XXVIII/126
      quittance; Gouleau, Victor Louis
    - Muydebled (Robert), menuisier des bâtiments du roi, rue Boucherat § Quittance au roi, 26 janvier 1714; MC/ET/XXVIII/126
      quittance; Muydebled, Robert
    - Rousselot (Savinien) maître menuisier en ébène rue de Charenton § bail à .., 27 janvier 1714; MC/ET/XXVIII/126
      bail; Rousselot, Savinien
    - Lemaire (Jean) maître maçon rue Comtesse d'Artois § quittance, 29 janvier 1714; MC/ET/XXVIII/126
      quittance; Lemaire, Jean
  - Minutes. 1714, février, février 1714; MC/ET/XXVIII/127
    - David (Pierre) menuisier fg. Saint Antoine § désistement, 1er février 1714; MC/ET/XXVIII/127
      David, Pierre
    - Gaillard (Pierre) menuisier fg. Sainte Antoine § désistement, 1er février 1714; MC/ET/XXVIII/127
      Gaillard, Pierre
    - Belot (Jean) maçon fg. Saint Antoine § Titre nouvel, 3 février 1714; MC/ET/XXVIII/127
      titre nouvel; Belot, Jean
    - Bouton (François) serrurier rue de la Roquette § Vente de métier, 3 février 1714; MC/ET/XXVIII/127
      acte de vente; Bouton, François
    - Liotard (Denis), menuisier, faubourg Saint-Antoine § Alloué, 5 février 1714; MC/ET/XXVIII/127
      contrat de travail; Liotard, Denis
    - Muydebled (Robert), maître menuisier, ordinaire des bâtiments du roi, rue Boucherat § Compte, 5 février 1714; MC/ET/XXVIII/127
      compte; Muydebled, Robert
    - Quantin (Gaspard) maçon fg. Saint Antoine § bail à rente, 6 février 1714; MC/ET/XXVIII/127
      bail; Quantin, Gaspard
    - Roger (Jean) serrurier fg. Saint Antoine § obligation, 8 février 1714; MC/ET/XXVIII/127
      obligation; Roger, Jean
    - Maigret (Jean) maçon rue Jean Beausire § quittance, 9 février 1714; MC/ET/XXVIII/127
      quittance; Maigret, Jean
    - Sion (François) maçon à Montreuil § Vente d'héritages, 10 février 1714; MC/ET/XXVIII/127
    - Cappon (Adrien) sculpteur; rue Saint Nicolas § bail, 11 février 1714; MC/ET/XXVIII/127
      bail; Cappon, Adrien
    - Morisson (Fiacre) marchand horloger rue Sainte Marguerite § obligation, 16 février 1714; MC/ET/XXVIII/127
      obligation; Morisson, Fiacre
    - Gardy (Jean) maçon rue de la Roquette § quittance de remboursement, 21 février 1714; MC/ET/XXVIII/127
      quittance; Gardy, Jean
    - Olivier (Pierre) maître Serrurier; rue de l'Echarpe § apprentissage, 25 février 1714; MC/ET/XXVIII/127
      contrat d'apprentissage; Olivier, Pierre
    - Courtin (Nicolas) menuisier fg Saint Antoine § bail à .., 26 février 1714; MC/ET/XXVIII/127
      bail; Courtin, Nicolas
    - Ricos (Bruno), maître peintre, faubourg Saint Antoine § bail, 26 février 1714; MC/ET/XXVIII/127
    - Vitry (André), menuisier, rue de Charonne § Bail à rente, 26 février 1714; MC/ET/XXVIII/127
      bail; Vitry, André
    - Carré (Claude) menuisier rue Saint Sébastien § bail à .., 28 février 1714; MC/ET/XXVIII/127
      bail; Carré, Claude
    - Herpin (Nicolas) menuisier fg. Saint Antoine § décharge, 28 février 1714; MC/ET/XXVIII/127
      Herpin, Nicolas
  - Minutes. 1714, mars - 1714, avril, mars 1714 - avril 1714; MC/ET/XXVIII/128
    - Phevenin (Nicolas) marchand brodeur Cloître Saint Jean de Latran § Transport de droits, 12 avril 1714; MC/ET/XXVIII/128
      transport de droits; Phevenin, Nicolas
    - Jamet (Nicolas) maître maçon rue Louis Le Grand § Marché (d'une cave), 13 avril 1714; MC/ET/XXVIII/128
      marché; Jamet, Nicolas
    - Collet (Edmond) ébéniste grande rue du fg. Saint Antoine § alloué, 15 avril 1714; MC/ET/XXVIII/128
    - Barat (Mathurin) serrurier rue de Lappe § Marché d'un métier, 15 avril 1714; MC/ET/XXVIII/128
    - Fanoja (Gabriel) menuisier rue Saint Nicolas § décharge, 16 avril 1714; MC/ET/XXVIII/128
    - Contrat pour 18 mois entre Marie Farien, veuve de Louis Perrin, marchand mercier, et Isaïe Housel, sculpteur, au profit de Pierre Perrin, âgé de 15 ans, fils du précédent., 18 avril 1714; MC/ET/XXVIII/128
      contrat d'apprentissage; Farien, Marie; Housel, Isaïe; Perrin, Louis; Perrin, Pierre; commerçant; sculpteur
    - Housel (Isaac) Sculpteur fg. Saint Antoine § alloué, 18 avril 1714; MC/ET/XXVIII/128
    - Contrat pour 5 ans entre François Gatinois, gagne-denier, et Claude Mulot, sculpteur, au profit de Pierre Gatinois, âgé de 13 ans, fils du précédent., 22 avril 1714; MC/ET/XXVIII/128
      contrat d'apprentissage; Gatinois, François; Gatinois, Pierre; Mulot, Claude; journalier; sculpteur
    - Sandalle (Thomas) serrurier fg. Saint Antoine § Société, 22 avril 1714; MC/ET/XXVIII/128
      Sandalle, Thomas
    - Ducour (Isaac) Serrurier fg. Saint Antoine § Société, 22 avril 1714; MC/ET/XXVIII/128
      Ducour, Isaac
    - Mulot (Claude) Sculpteur fg. Saint Antoine § alloué, 22 avril 1714; MC/ET/XXVIII/128
    - Contrat pour 3 ans entre Julien Delorme, bourgeois de Paris, et Valentin Desouches, maître sculpteur, au profit de Jean-Baptiste Delorme, fils du précédent, moyennant 60 livres., 24 avril 1714; MC/ET/XXVIII/128
      contrat d'apprentissage; Delorme, Jean-Baptiste; Delorme, Julien; Desouches, Valentin; sculpteur
    - Desouches (Valentin) maître sculpteur fg. Saint Antoine § alloué, 24 avril 1714; MC/ET/XXVIII/128
    - Pierre (François) ébéniste rue de Charenton § alloué, 29 avril 1714; MC/ET/XXVIII/128
    - menuisier ébéniste (alloué) § Contrat pour 4 ans entre Nicole Tissier, veuve de Guillaume Saussard, paveur, et François Pierre, menuisier ébéniste, au profit d'Eustache Saussard, âgé de 15 ans, fils de Guillaume. Logé, nourri et blanchi par son maître. S.d.d. sauf 100 livres en cas de rupture., 29 avril 1714; MC/ET/XXVIII/128
  - Minutes. 1714, mai - 1714, juin, mai 1714 - juin 1714; MC/ET/XXVIII/129
    - MALLEVOT (Nicolas) Ebéniste faubourg Saint-Antoine § Alloué chez .., 6 mars 1714; MC/ET/XXVIII/129
      Mallevot, Nicolas
    - LESOURD (Louis) Sculpteur faubourg Saint-Antoine § mise en alloué par .., 21 mars 1714; MC/ET/XXVIII/129
      Lesourd, Louis
    - Marché de gravure passé par François Aldring, graveur sur vernis, demeurant au faubourg Saint-Antoine., 1er mai 1714; MC/ET/XXVIII/129
      marché; Saint-Antoine (faubourg); Aldring, François; graveur
    - EBENISTE (Alloué) § Alloué de DUPUIS (Jean) pour 2 ans chez MALLECORT (Nicolas) qui le nourrit 16 mois derniers mois sans d.d., 6 mai 1714; MC/ET/XXVIII/129
    - DIZAMBOURT (François) Maître Serrurier Rue Saint-Antoine § Bail par .., 8 mai 1714; MC/ET/XXVIII/129
      bail; Dizambourt, François
    - DESFORGES (Michel) Ebéniste grde rue faubourg Saint-Antoine § Alloué chez .., 10 mai 1714; MC/ET/XXVIII/129
    - EBENISTE (Alloué) § .. de VALLIN (Jacques) âgé de 18 ans 13 mois chez DESFORGE (Michel)., 10 mai 1714; MC/ET/XXVIII/129
    - DESFORGES (Michel) Ebéniste grde rue faubourg Saint Antoine § Alloué chez .., 15 mai 1714; MC/ET/XXVIII/129
    - EBENISTE (Alloué) § .. de LEMAITRE (Nicolas) âgé de 25 ans pour 2 ans chez DESFORGE (Michel) qui le nourri, loge, couche sans rien débourser de p. ni d'autre., 15 mai 1714; MC/ET/XXVIII/129
    - MALEVOT (Michel) Ebéniste Rue de la Roquette § Alloué chez .., 16 mai 1714; MC/ET/XXVIII/129
      Malevot, Michel
    - EBENISTE (Alloué) § .. de CIBOT (Nicolas) chez MALEROT (Michel) pour 2 ans 1/2, qui le couche, nourrit pendant 18 mois, moyennant 100 livres., 16 mai 1714; MC/ET/XXVIII/129
    - Marinier (Jean-Baptiste), menuisier,rue du Faubourg Saint-Antoine § Vente -, 18 mai 1714; MC/ET/XXVIII/129
      acte de vente; Marinier, Jean-Baptiste
    - BRIERE (Claude) Ebéniste Grde rue faubourg Saint-Antoine § Alloué chez la femme de -, 19 mai 1714; MC/ET/XXVIII/129
    - Apprentissage de Denis Bourlier pour 4 ans chez François Legrand, sculpteur., 21 mai 1714; MC/ET/XXVIII/129
      contrat d'apprentissage; Bourlier, Denis; Legrand, François; sculpteur
    - SICHRIS (Claude François) Sculpteur faubourg Saint-Antoine § Alloué chez -, 21 mai 1714; MC/ET/XXVIII/129
      Sichris, Claude François
    - LEGRAND (François) Sculpteur faubourg Saint Antoine § Alloué chez .., 21 mai 1714; MC/ET/XXVIII/129
      Legrand, François
    - Apprentissage de Claude Lesourd, âgé de 12 ans, chez Claude Sieris, sculpteur, moyennant 45 livres., 21 mai 1714; MC/ET/XXVIII/129
      contrat d'apprentissage; Lesourd, Claude; Sieris, Claude; sculpteur
    - Apprentissage de Michel Fontaine, âgé de 18 ans, pour 3 ans, chez Jean-François Bonnemain., 22 mai 1714; MC/ET/XXVIII/129
      contrat d'apprentissage; Bonnemain, Jean François; Fontaine, Michel; sculpteur
    - BONNEMAIN (Jean François) Maître sculpteur grde rue faubourg Saint Antoine § Alloué chez .., 22 mai 1714; MC/ET/XXVIII/129
    - Apprentissage de Jacques Lhuillier, âgé de 15 ans, pour 4 ans, chez Denis Vauthier, sculpteur, demeurant au faubourg Saint-Antoine, moyennant 60 livres., 23 mai 1714; MC/ET/XXVIII/129
      contrat d'apprentissage; Saint-Antoine (faubourg); Lhuillier, Jacques; Vauthier, Denis; sculpteur
    - Apprentissage de Jacques Delabrière pour 4 ans chez Charles Hervelin, sculpteur, moyennant 90 livres., 26 mai 1714; MC/ET/XXVIII/129
      contrat d'apprentissage; Delabrière, Jacques; Hervelin, Charles; sculpteur
    - HERVELIN (Charles) Sculpteur faubourg Saint-Antoine § Alloué chez .., 26 mai 1714; MC/ET/XXVIII/129
      Hervelin, Charles
    - GODELARD (François) Ebéniste faubourg Saint-Antoine § Alloué chez .., 28 mai 1714; MC/ET/XXVIII/129
      Godelard, François
    - HONNENAGRE (Pierre) Ebéniste Rue du faubourg Saint-Antoine § Alloué .., 3 juin 1714; MC/ET/XXVIII/129
      Honnenagre, Pierre
    - Rousselet (Sauvinien), menuisier, faubourg Saint-Antoine § Alloué chez .., 3 juin 1714; MC/ET/XXVIII/129
      contrat de travail; Rousselet, Sauvinien
    - Menuisier (alloué) § .. de Cousin (Sébastien) pour 3 ans chez Rousselet (Savernan), qui le nourrit, loge, couche et blanchit sans deniers déboursés., 3 juin 1714; MC/ET/XXVIII/129
      contrat de travail; Cousin, Sébastien; Rousselet, Savernan
    - EBENISTE (Alloué) § .. de PRIEUR (Jean Guillaume) âgé de 15 ans chez HONNENAGRE (Pierre) pour 2 ans, qui le nourrit la deuxième année sans d.d., 3 juin 1714; MC/ET/XXVIII/129
    - PRIEUR (Jean) Marqueteur Grde rue du faubourg Saint-Antoine § Mise en alloué du fils de .., 3 juin 1714; MC/ET/XXVIII/129
      Prieur, Jean
    - BLONDEL (Thomas) Serrurier Rue de Lappe § Transport .., 4 juin 1714; MC/ET/XXVIII/129
      Blondel, Thomas
    - MENUISIER (Alloué) § .. de RICHEFEU (Eustache) pour 6 ans chez BOUILLON (François) qui le nourrit, couche moyennant 30 livres., 10 juin 1714; MC/ET/XXVIII/129
    - BOUILLON (François) menuisier Rue de Charonne § Alloué chez .., 10 juin 1714; MC/ET/XXVIII/129
      Bouillon, François
    - DURMAR (Pierre) Serrurier faubourg Saint-Marguerite § Notoriété, 12 juin 1714; MC/ET/XXVIII/129
      Durmar, Pierre
    - MOREL (Robert Laurent) Doreur faubourg Saint-Antoine § Alloué chez .., 16 juin 1714; MC/ET/XXVIII/129
      Morel, Robert Laurent
    - DOREUR (apprentissage de) § .. de NAZ (Michel) pour 9 ans chez MOREL (Robert Laurent) qui le nourrit, logé, couche, blanchit, moyennant 50 livres, 16 juin 1714; MC/ET/XXVIII/129
    - TESSIER (Guillaume) menuisier en ébène faubourg Saint-Antoine § Alloué chez .., 24 juin 1714; MC/ET/XXVIII/129
      Tessier, Guillaume
    - MENUISIER en EBENE (Alloué) § .. de LEBLOND (Gabriel) âgé de 15 ans pour 4 ans avec TESSIER (Guillaume) qui le nourrit loge, blanchit moyennant 150 livres, 24 juin 1714; MC/ET/XXVIII/129
    - CLOUZIER (Jacques) Maître horloger Rue Saint Antoine § Alloué du fils de .., 25 juin 1714; MC/ET/XXVIII/129
      Clouzier, Jacques
    - GODELART (Jean) Ebéniste Rue de Charenton § Alloué chez .., 29 juin 1714; MC/ET/XXVIII/129
    - EBENISTE (Alloué) § .. de LECLERC (Pierre) âgé de 12 ans pour 3 ans chez GODELART (Jean) qui le nourrit pendant 18 mois moyennant 100 livres, 29 juin 1714; MC/ET/XXVIII/129
    - HERPIN (Nicolas) Menuisier fg Saint-Antoine § Recharge .., 30 juin 1714; MC/ET/XXVIII/129
    - Naze (Louis), menuisier § Alloué du fils de .., 16 août 1714; MC/ET/XXVIII/129
      contrat de travail; Naze, Louis
  - Minutes. 1714, juillet - 1714, août, juillet 1714 - août 1714; MC/ET/XXVIII/130
    - Menageot (Pierre Simon), maître menuisier, faubourg. Saint-Laurent § Apprentissage, 3 juillet 1714; MC/ET/XXVIII/130
      contrat d'apprentissage; Menageot, Pierre Simon
    - Menuisier (apprentissage) § Contrat pour 6 ans entre Charles Cerveau, maçon, et Pierre Simon Messageot, maître menuisier, au profit de Pierre Cerveau, âgé de 15 ans, fils de Charles. Logé, nourri et blanchi par son maître, moyennant 300 livres., 3 juillet 1714; MC/ET/XXVIII/130
      contrat d'apprentissage; Cerveau, Charles; Messageot, Pierre Simon; Cerveau, Pierre
    - Verdier (Theodore) ébéniste fg. Saint Antoine § Bail, 9 juillet 1714; MC/ET/XXVIII/130
      bail; Verdier, Théodore
    - Contrat pour 3 ans entre François Gaudouet, brodeur, et Nicolas Riquet, sculpteur, au profit de Pierre Gaudouet, âgé de 17 ans, fils du précédent, moyennant 30 livres., 10 juillet 1714; MC/ET/XXVIII/130
      contrat d'apprentissage; Gaudouet, François; Gaudouet, Pierre; Riquet, Nicolas; brodeur; sculpteur
    - Riquet (Nicolas) sculpteur fg. Saint Antoine § alloué, 10 juillet 1714; MC/ET/XXVIII/130
      Riquet, Nicolas
    - Auger (Jean) menuisier rue Saint Nicolas § Inventaire après décès de la femme de -, 10 juillet 1714; MC/ET/XXVIII/130
      inventaire; Auger, Jean
    - Bellangé (Jean) ébénistes fg. Saint Antoine § alloué, 15 juillet 1714; MC/ET/XXVIII/130
      Bellangé, Jean
    - Menuisier en bois de carrosse (alloué) § Contrat pour 4 ans entre la veuve de Pierre Laporte, menuisier, et François Cassin, menuisier en bois de carrosse, au profit de Pierre Louis Laporte, âgé de 11 ans, fils de Pierre. Couché, logé nourri par son maître les deux derniers années. Sans deniers déboursés., 15 juillet 1714; MC/ET/XXVIII/130
      contrat de travail; Laporte, Pierre; Cassin, François; Laporte, Pierre Louis
    - Cassin (François) menuisier en bois de carrosse fg. Saint Antoine § alloué, 15 juillet 1714; MC/ET/XXVIII/130
      Cassin, François
    - ébéniste (alloué) § Contrat pour 5 ans entre les soeurs Lesoeur, filles majeures, et Jean Bellangé, ébéniste, au profit de Jean Lesoeur, âgé de 16 ans, leur frère. Logé et nourri par son maître. S.d.d. sauf 60 livres en cas de rupture., 15 juillet 1714; MC/ET/XXVIII/130
    - Pithoin (Jean Claude) maître sculpteur à Paris § Pouvoir et convention de la veuve de .., 19 juillet 1714; MC/ET/XXVIII/130
      Pithoin, Jean Claude
    - Langlois (Pierre) menuisier rue Traversière § alloué, 22 juillet 1714; MC/ET/XXVIII/130
      Langlois, Pierre
    - Menuisier (alloué) § Contrat entre François Brassel, boulanger, et Pierre Langlois, menuisier, au profit de Jean Brassel, fils de François pour continuer l'apprentissage déjà commencé, sans deniers déboursés, sauf 100 livres en cas de rupture., 22 juillet 1714; MC/ET/XXVIII/130
      contrat de travail; Brassel, François
    - Letellier Pierre Antoine, menuisier, rue de Lappe § Bail à .., 22 juillet 1714; MC/ET/XXVIII/130
      bail; Letellier, Pierre Antoine
    - Carboneaux (Philippe Joseph) ébéniste grande rue du fg. Saint Antoine § Alloué, 25 juillet 1714; MC/ET/XXVIII/130
      Carboneaux, Philippe Joseph
    - ébéniste (alloué) § Contrat pour 4 ans entre François De Soisons, cordonnier, et Philippe Joseph Carboneaux, ébéniste, au profit de Pierre Soisons, âgé de 17 ans, fils de François. Logé, nourri et blanchi par son maître. S.d.d. sauf 50 livres en cas de rupture., 25 juillet 1714; MC/ET/XXVIII/130
    - Barat (Mathurin) Serrurier rue de Lappe § marché de métier, 29 juillet 1714; MC/ET/XXVIII/130
    - Thevenon (Jean), menuisier en bordures, faubourg Saint-Antoine § Alloué, 30 juillet 1714; MC/ET/XXVIII/130
    - Menuisier en bordures (alloué) § Contrat pour 5 ans entre Jacques Jouet, bourgeois de Paris, et Jean Thevenon, menuisier en bordures, au profit de Jean-Baptiste Jouet, fils de Jacques. Logé, nourri et blanchi par son maître, sans deniers déboursés, sauf 60 livres en cas de rupture., 30 juillet 1714; MC/ET/XXVIII/130
      contrat de travail; Jouet, Jacques
    - Dellin (Louis) ébéniste; fg. Saint Antoine § Notoriété, 31 juillet 1714; MC/ET/XXVIII/130
      Dellin, Louis
    - Chiquet (Jacques) marchand graveur de taille douce à Paris § quittance, 2 août 1714; MC/ET/XXVIII/130
      quittance; Chiquet, Jacques
    - Desouches (Bernard) Sculpteur fg. Saint Antoine § Mariage de la fille de .., 6 août 1714; MC/ET/XXVIII/130
      contrat de mariage; Desouches, Bernard
    - Lefebure (François) marchand tapissier paroisse Saint Nicolas des Champs § quittance, 7 août 1714; MC/ET/XXVIII/130
    - Degreville (Antoine) menuisier fg. Saint Antoine § désistement de plainte, 10 août 1714; MC/ET/XXVIII/130
      Degreville, Antoine
    - Barbarin (Gaspard) tailleur de pierres à Creteil § Marché (24 appuis de fenêtre), 10 août 1714; MC/ET/XXVIII/130
      marché; Barbarin, Gaspard
    - Badin (Nicolas) maçon à Ivry § bail à .., 12 août 1714; MC/ET/XXVIII/130
      bail; Badin, Nicolas
    - Ricos (Bruno), maître peintre, faubourg Saint Antoine § bail, 13 août 1714; MC/ET/XXVIII/130
    - Saudron (Laurent) marchand mercier joaillier rue Planche Mibray § quittance, 14 août 1714; MC/ET/XXVIII/130
      quittance; Saudron, Laurent
    - Bourdin (Henri) maître sculpteur rue de Charonne § Mariage de .., 14 août 1714; MC/ET/XXVIII/130
      contrat de mariage; Bourdin, Henri
    - Petit (Antoine) ébéniste grande rue du fg, Saint Antoine § bail, 16 août 1714; MC/ET/XXVIII/130
    - Lottin (Martin) maître Serrurier rue des Tournelles § Bail, 16 août 1714; MC/ET/XXVIII/130
      bail; Lottin, Martin
    - Contrat pour 2 ans entre Quentin Duval, boucher, et Hugues Williminot, peintre évantaillisteen miniature, au profit de Madeleine Duval, âgé de 10 ans, fille du précédent, moyennant 60 livres., 17 août 1714; MC/ET/XXVIII/130
      contrat d'apprentissage; Duval, Madeleine; Duval, Quentin; Williminot, Hugues; boucher; peintre; fabricant d'accessoires vestimentaires
    - Villeminot (Hugues) peintre éventailiste en miniature fg. Saint Antoine § Alloué, 17 août 1714; MC/ET/XXVIII/130
      Villeminot, Hugues
    - Baudouin (Antoine) menuisier rue de Montreuil § bail, 19 août 1714; MC/ET/XXVIII/130
      bail; Baudouin, Antoine
    - Girard (Pierre) Serrurier rue de Montreuil § bail à .., 19 août 1714; MC/ET/XXVIII/130
      bail; Girard, Pierre
    - Liquidation d'héritage avec estimation de deux maisons par Isidore Chastelain, architecte juré expert des bâtiments du roi., 20 août 1714; MC/ET/XXVIII/130
      partage; Chastelain, Isidore; architecte
    - Chiquet (Jacques) marchand graveur de taille douce rue Saint Jacques § Remboursement, 21 août 1714; MC/ET/XXVIII/130
      Chiquet, Jacques
    - Contrat pour 4 ans entre Marie Ramaullé, veuve de Jérôme Abraham, compagnon maçon, et Pierre Delay, sculpteur en bois, au profit de Gui Abraham, fils du précédent., 24 août 1714; MC/ET/XXVIII/130
      contrat d'apprentissage; Abraham, Guy; Abraham, Jérôme; Delay, Pierre; Ramaullé, Marie; maçon; sculpteur
    - Delay (Pierre) Sculpteur en bois rue de la Roquette § alloué, 24 août 1714; MC/ET/XXVIII/130
    - Le Jay (Jean Baptiste) horloger fg. Saint Antoine § liquidation de communauté, 28 août 1714; MC/ET/XXVIII/130
      Le Jay, Jean Baptiste
    - Contrat pour 1 ans entre Claude Barbier, sculpteur en bois, et Valentin Dsouches, sculpteur en bois, au profit de Marie Jeanne Barbier, âgée de 16 ans, fille du précédent., 29 août 1714; MC/ET/XXVIII/130
      contrat d'apprentissage; Barbier, Claude; Barbier, Marie Jeanne; Desouches, Valentin; sculpteur